臺灣臺北地方法院交通事件裁定　　　　　　　　　　九十三年度交聲字第七四０號
　　原處分機關　台北市交通事件裁決所
　　異 議 人即
　　受 處 分人　甲○○
右列異議人即受處分人因違反道路交通管理處罰條例案件，對於台北市交通事件裁決
所中華民國九十三年七月二十一日所為之處分（原處分案號：北市裁三字第二二－Ｃ
00000000號）聲明異議，本院裁定如左：
    主　文
異議駁回。
    理　由
一、本件異議人即受處分人甲○○所有之車牌號碼Ｐ七－一三三○號自用小客車，於
    民國（下同）九十三年七月八日下午三時二十五分許，在台北縣新店市○○路六
    十七號前占用車道停車，有併排占用道路停車之情形，經台北縣政府警察局新店
    交通分隊警員孫忠義，以受處分人所有之自用小客車有違反道路交通管理處罰條
    例第五十六條第一項第六款「併排停車」規定之行為掣單舉發，嗣將舉發通知單
    月二十一日向原處分機關提出申訴，經原處分機關請舉發單位調查結果，仍認受
    處分人有前開違規行為，原處分機關乃依前揭規定及違反道路交通管理事件統一
    裁罰基準及處理細則第四十三條、第四十四條、第六十一條規定，於同日裁處受
    處分人罰鍰新台幣（下同）一千二百元。
二、異議意旨略以：當日執勤員警在貼黃色貼紙於上開車輛時，受處分人已至人行道
　　上，當時拖吊車尚未將上開車輛上架到拖吊車上，惟員警仍不理會而逕予強行拖
    吊。是受處分人既已到場，員警之拖吊即不合法，爰請求撤銷原處分云云。
三、按汽車停車時，應依車輛順行方向緊靠道路右側；汽車駕駛人停車時，不依順行
    方向，或不緊靠道路右側，或併排停車，或單行道不緊靠路邊停車者，處六百元
    以上一千二百元以下罰鍰，道路交通安全規則第一百十二條第二項前段、道路交
    通管理處罰條例第五十六條第一項第六款分別定有明文。又汽車違反道路交通管
    理事件，違規停車而駕駛人不在場，當場不能摯單舉發者，得逕行舉發之，違反
    道路交通管理事件統一裁罰標準及處理細則第二十三條第一項第三款亦定有明文
    。
四、經查：
  (一)針對受處分人違規併排停車一節，查本件受處分人確曾於右揭時、地違規併排停
    車而經警舉發，有現場採證照片三幀在卷可憑，且受處分人就此違規情事亦不否
    認（見本院九十三年十月十九日訊問筆錄），自堪認受處分人所有之上開自用小
    客車確有併排停車之違規行為。
  (二)又針對受處分人所有之車輛遭受拖吊一節，處分人係執前開詞語置辯。按台北縣
    警察局租用民間拖吊車（場）執行違規停車車輛拖吊及保管作業規定第二條第五
    項第二款第二點規定：「於開始執行拖吊上架中，如駕駛人已到場，拖吊車未駕
    駛入車道，應即指揮停止拖吊，並請車主出示駕、行照及鑰匙，查核無誤後，交
    付違規人已填摯之『違反道路交通管理事件通知單』，責令違規人駛離」、第三
    點規定：「執行汽車拖吊，倘拖吊車及被拖吊車輛併入車道，則不得依被拖吊駕
    駛人之請求而於中途放車」。經查，證人即當日舉發受處分人違規行為之員警孫
    忠義於本院開庭時結稱：伊是依前揭作業程序規定拍照存證，車主於車子已經上
    架並駛離現場後才跑回來，所以伊依據前開作業規定第二條第五項第二款第三點
    之規定，因車子已經上架並駛入車道而拒絕車主中途放車之請求等語（詳九十三
    年十月十九日訊問筆錄），再證人上開證述係以具結擔保其供述之真實性，並在
    負擔偽證罪之處罰心理下作證，而證人乃原處分機關所認定受處分人有前開違規
    行為之原證人，且衡諸常情，證人與受處分人素無仇怨，應無以虛偽之詞陷害受
    處分人之理，自不得僅以證人係本件開單告發之員警而全盤抹煞其在訴訟上所具
    有之原證人資格；且交通警察掣單舉發違反道路交通管理處罰條例所列之違規事
    實，本質上為行政處分，係公務員基於職務上權力，依法就特定之具體事件所為
    具有公法上效果之單方面行政行為，基於公務員為公法上行為具有公信力之原則
    ，該行政行為可被推定為真正，是以證人前開證詞應為可採。次按前開作業規定
    第二條第五項第二款第二點所指「駕駛人已到場」，應指駕駛人已到車旁，並向
    員警出示駕、行照及鑰匙之意。查依卷附之現場照片三幀所示，其中編號二之照
    片係受處分人之車子已經上架並駛離現場，而該照片中被拖吊之車子旁並無受處
    分人之人影；又受處分人自承在車子已經上架並駛離現場時，其人在對面之人行
    道等語（亦見九十三年十月十九日訊問筆錄）；再比對編號三之照片內容為車子
    上架駛離後，受處分人始出現在車子原違規停留之地點，足認受處分人係於上開
    車輛已上架至拖吊車並拖行入車道始到場，是拖吊上開車輛時受處分人未依前開
    作業規定到車旁，並向員警出示駕、行照及鑰匙，應堪認定。故證人孫忠義依前
    揭作業規定第二條第五項第二款第二點及第三點之規定，拒絕受處分人，中途放
    車之請求，並無不當。從而，原處分機關認受處分人之違規情事明確，依道路交
    通管理處罰條例第五十六條第一項第六款及違反道路交通管理事件統一裁罰標準
    及處理細則第四十三條、第四十四條、第六十一條規定裁處受處分人罰鍰一千二
    百元，核無違法或不當，本件異議為無理由，應予駁回。
據上論結，應依道路交通案件處理辦法第十九條，裁定如主文。
中　　　華　　　民　　　國　　九十三　　年　　  十一  　　月　　  五　　日
                            臺灣臺北地方法院交通法庭
                                法　官  官信成
右正本證明與原本無異
如不服本裁定應於送達後五日內向本院提出抗告狀
                                書記官  蔡嘉萍
中　　　華　　　民　　　國　　九十三　　年　　  十一  　　月　　  五　　日
